【裁判字號】    91,自,612
【裁判日期】    920512
【裁判案由】    傷害等
【裁判全文】
臺灣臺中地方法院刑事判決                          九十一年度自字第六一二號
    自  訴  人
    即反訴被告  己○○
                戊○○
    共同自訴代理人
    即反訴選任辯護人      高明德律師
    被      告
    即  反訴人  卯○○
                寅○○○
                子○○
    共同選任辯護人
    即反訴代理人  林家進律師
右列被告因傷害等案件，經自訴人提起自訴、被告提起反訴及檢察官移
一年度偵字第一六○○○號），本院判決如左：
    主  文
寅○○○共同連續公然侮辱人，處拘役參拾日，如易科罰金，以參佰元折算壹日；又
共同無故侵入他人住宅，處拘役參拾日，如易科罰金，以參佰元折算壹日；又共同傷
害人之身體，處拘役參拾日，如易科罰金，以參佰元折算壹日。應執行拘役捌拾日，
如易科罰金，以參佰元折算壹日。被訴毀損、恐嚇部分均無罪。
子○○共同公然侮辱人，處拘役貳拾日，如易科罰金，以參佰元折算壹日；又共同無
故侵入他人住宅，處拘役參拾日，如易科罰金，以參佰元折算壹日；又共同傷害人之
身體，處拘役參拾日，如易科罰金，以參佰元折算壹日。應執行拘役柒拾日，如易科
罰金，以參佰元折算壹日。被訴毀損部分無罪。
戊○○傷害人之身體，處拘役參拾日，如易科罰金，以參佰元折算壹日。
卯○○、己○○均無罪。
    事  實
一、緣己○○與寅○○○為姊妹，屬於家庭暴力防治法第三條第四款所定四親等以內
    旁系血親之關係，二人平日即相處不睦。詎寅○○○竟與其子子○○基於公然侮
    辱之犯意聯絡，於民國九十一年五月八日凌晨零時許（自訴狀係記載九十一年五
    月七日晚間十二時許），在臺中縣豐原市○村路六六三號張金燕住處前，於不特
    定人得以共見共聞之情況下，二人共同以台語「幹」、「破麻」、「幹你娘」等
    足以減損他人聲譽之穢語，公然辱罵己○○。寅○○○與子○○另基於侵入住宅
    之犯意聯絡，打開其等所有與己○○上開住處相鄰之臺中縣豐原市○村路六六一
    號車庫鐵門，未經己○○之許可，即擅自進入己○○住處內，而無故侵入己○○
    住宅。適有己○○兒子戊○○、女兒丁○○及其同學甲○○、辛○○等人在場，
    惟寅○○○及子○○仍接續以前揭穢語，公然辱罵己○○，而為戊○○、丁○○
    、甲○○、辛○○等人所聽聞。寅○○○復承接前開公然侮辱之概括犯意，於九
    十一年七月二十一日晚間十時許，在己○○上開住處前，於不特定人得以共見共
    聞之情況下，以台語「瘋女人」、「瘋婆子」、「討客兄」、「想丈夫想瘋了」
    等足以減損他人聲譽之穢語，公然辱罵己○○，而為己○○對面鄰居乙○○及寄
    宿己○○住處之戊○○女友劉珮怡所聽聞。適戊○○自外返家，見狀遂與寅○○○、子○○發生爭執，寅○○○與子○○即基於傷害之犯意聯絡，與本身亦具有
    傷害犯意之戊○○互相拉扯，致戊○○受有右肘擦挫傷、右手四、五手指、右頸
    部、右肩、左上臂、左頸、上唇、右膝多處挫傷及瘀青等傷害；寅○○○則受有
    頭部外傷、左手及左腰部挫傷等傷害，子○○亦受有頸部左側及左腰部挫傷等傷
    害。
二、案經被害人己○○、戊○○提起自訴及被害人寅○○○、子○○提起反訴及臺灣
    臺中地方法院檢察署檢察官移送併入。
    理  由
甲、自訴部分
壹、有罪部分
一、訊據被告寅○○○、子○○均矢口否認有何公然侮辱、侵入住宅、傷害等犯行，
    皆辯稱：九十一年五月七日那次是戊○○說寅○○○欠己○○錢，所以伊二人才
    打開兩家中間的鐵門，叫丁○○去叫己○○出來，要問己○○何時欠她錢，但是
    伊二人並未進入己○○家裡面，也沒有以髒話罵己○○；九十一年七月二十一日
    那次是己○○先罵寅○○○，所以伊二人才敲門叫她出來說清楚，但是並沒有以
    髒話罵己○○，也沒有打戊○○云云。
二、經查：
  (一)被告寅○○○、子○○上開於九十一年五月八日凌晨零時許，共同公然侮辱自訴
    人己○○及侵入自訴人己○○住宅之犯罪事實，業據自訴人己○○指訴綦詳，並
    經證人甲○○證稱：當天伊與辛○○、丁○○、戊○○在丁○○家泡茶聊天，突
    然聽到鐵捲門被敲打的聲音，接著聽到張金燕在門外罵「幹你娘」之類的髒話，
    後來丁○○家隔壁的鐵捲門被打開，張金燕與子○○就闖進丁○○家裡面，子○○手裡還拿一支棍子，張金燕與子○○進入屋子裡面仍繼續罵髒話，當時己○○
    與戊○○人在樓上，後來是丁○○去報警，警察到時，張金燕及子○○已經離開
    （見本院卷(一)第八五至八八頁）、證人辛○○證述：當天伊與甲○○、丁○○、
    戊○○在丁○○家泡茶聊天，忽然聽到鐵門發出聲音，然後聽到張金燕在罵「幹
    」、「破麻」等髒話，戊○○與己○○就到樓上去，張金燕與子○○就從隔壁鐵
    門闖進丁○○家裡面，子○○手中拿著棍子，二人繼續罵三字經，後來經丁○○
    報警，警察來時，爭吵已經結束（見本院卷(一)第八八至九○頁）、證人即自訴人
    己○○與被告寅○○○之兄庚○○證稱：當天伊到場時，看到張金燕走到己○○
    家裡面（見本院卷(一)第一五二頁）等語明確。
  (二)被告寅○○○上開於九十一年七月二十一日晚間十時許，公然侮辱自訴人己○○
    及與被告子○○共同傷害自訴人戊○○之犯罪事實，業據自訴人己○○、戊○○
    指訴綦詳，並經證人乙○○證述：當天晚上伊聽到己○○家前面有人在踹鐵門及
    罵人的聲音，伊從窗戶看出去，看到是張金燕在打鐵門及罵「瘋女人」、「想丈
    夫想瘋了」、「偷客兄」等語，前後持續罵了五到十分鐘，之後看到戊○○、張
    金燕、子○○等人圍在一起，互相拉扯，最後看到張金燕坐在地上哭鬧，戊○○
    過去拉她起來（見本院卷(一)第九一至九六、一七八至一八○頁）、證人劉珮怡證
    稱：當天晚上伊在樓上，聽到樓下很吵，有人在敲打鐵門，並聽到張金燕在罵「
    瘋婆子」、「討客兄」等難聽的字眼，後來聽到戊○○喊救命，伊下樓來的時候
    ，戊○○已經進入屋內，伊看到戊○○手腳都有一些擦撞傷（見本院卷(一)第九六
    至九九頁）等語在卷。由證人乙○○前開證詞，及被告寅○○○、子○○所提診
    斷證明書，顯示其二人於當日亦有受傷等情（詳下述），足見當日被告寅○○○
    、子○○與自訴人戊○○間，確有發生拉扯及肢體上接觸之情事，而自訴人戊○○受有如事實欄所載傷勢，亦有豐安醫院九十一年七月二十二日出具之診斷證明
    書在卷可稽（見本院卷(一)第一二頁），堪認自訴人戊○○所受傷勢係因與被告寅
    ○○○、子○○互相拉扯所造成。
  (三)雖被告寅○○○、子○○以前詞置辯，並質疑證人甲○○、辛○○、庚○○、乙○○、劉珮怡之證詞有偏頗或與事實不合，而認上開證人之證詞均不可採，惟證
    人庚○○與自訴人己○○及被告寅○○○同為兄妹關係，所為證詞應無偏袒任何
    一方之理。又證人甲○○、辛○○、乙○○、劉珮怡與被告寅○○○、子○○間
    均無冤仇，當無設詞共同誣陷被告寅○○○、子○○致己身陷偽證刑責之可能，
    且證人甲○○、辛○○關於九十一年五月八日在場之人有戊○○、丁○○及其二
    人，係先聽見鐵門發出聲響，繼而聽見被告寅○○○、子○○口出穢語，再看到
    被告寅○○○、子○○侵入自訴人己○○住宅，被告子○○甚手持棍子，當時自
    訴人己○○、戊○○均在樓上，報警之人為丁○○，警察到時雙方爭吵已經結束
    等細節所為之陳述，均相一致；而證人乙○○、劉珮怡關於九十一年七月二十一
    日係先聽到鐵門敲打聲，繼而聽見被告寅○○○罵人聲，辱罵內容為台語之討客
    兄等細節所為之陳述，亦相符合，其等所為之證詞，自堪信為真實。另被告寅○○○、子○○雖辯稱：自訴人戊○○遲於雙方爭吵結束後二個多小時，始前往醫
    院驗傷，其傷勢應係自行在外遊蕩所造成，與其二人無關云云，然經本院向豐安
    醫院函詢自訴人戊○○之求診情形，該院回覆：「戊○○：：於民國九十一年七
    月二十二日凌晨約24‥35多處外傷至本院就診，醫師給予創傷處置及Ｘ光照射，
    檢查結果並無骨折現象，當日醫師給予藥劑及針劑治療」，有該院九十二年一月
    二十四日（92）豐安義字第六號函及檢附之診斷證明書、病歷資料等附卷可憑（
    見本院卷(一)第二二五至二二八頁）。如前所述，九十一年七月二十一日雙方發生
    爭執之時間為晚間十時許，則自訴人戊○○於翌日即九十一年七月二十二日凌晨
    零時三十五分許前往驗傷，扣除中間返家稍事休息及前往醫院之路程時間，時間
    上並未有明顯遲誤。況證人劉珮怡已明確證稱：戊○○回家後除了去驗傷外沒有
    離開家裡等語（見本院卷(一)第九九頁），被告寅○○○、子○○質疑自訴人戊○○之傷係其自行在外遊蕩所造成，顯非有理。
  (四)綜上所述，被告寅○○○、子○○所辯均不足採。本件事證明確，其二人犯行堪
    以認定。
三、核被告寅○○○、子○○所為，均係犯刑法第二百七十七條第一項傷害罪、第三
    百零六第一項侵入住宅罪、第三百零九條第一項公然侮辱罪，而屬家庭暴力防治
    法第二條第二項所稱之家庭暴力罪。被告寅○○○、子○○就右揭傷害、侵入住
    宅、公然侮辱犯行，有犯意聯絡及行為分擔，均為共同正犯。被告寅○○○、子
    ○○於九十一年五月八日在自訴人張金燕住處前、住宅內數次公然侮辱自訴人己○○之行為，時地密接，侵害法益相同，為接續犯，應僅論以一罪。被告寅○○○先後二次公然侮辱犯行，時間緊接，犯罪構成要件相同，顯係基於概括犯意為
    之，應依連續犯之規定論以一罪，並加重其刑。被告寅○○○、子○○所犯傷害
    、侵入住宅、公然侮辱三罪，犯意各別，行為互殊，應予分論併罰。爰審酌被告
    寅○○○、子○○均為成年人，未能以理性態度解決糾紛，竟對自訴人己○○、
    戊○○施以精神或身體上暴力，行為實不可取，犯罪後猶飾詞圖卸，迄未與自訴
    人達成和解，欠缺悔過之具體表現，惟念其二人素行良好，前無任何犯罪紀錄，
    有臺灣高等法院被告全國前案紀錄表在卷可參（見本院卷(二)第七、八頁），且自
    訴人戊○○受傷情形尚非嚴重等一切情狀，分別量處如主文所示之刑，並均諭知
    易科罰金之折算標準，暨定其二人應執行之刑及諭知易科罰金之折算標準。
四、自訴意旨另以：被告子○○另於九十一年七月二十一日晚間十時許，在自訴人己○○住處前，與被告寅○○○共同以不堪入耳字眼辱罵自訴人己○○，而認被告
    子○○此部分亦涉有公然侮辱罪嫌。惟按犯罪事實應依證據認定之，無證據不得
    推定其犯罪事實，刑事訴訟法第一百五十四條定有明文。本件自訴人己○○所指
    被告子○○於九十一年七月二十一日公然侮辱自訴人己○○一事，除其個人指訴
    外，並未提出其他證據資料足以佐證（證人乙○○、劉珮怡均未證述當日曾聽聞
    被告子○○出言辱罵自訴人己○○）。因自訴人己○○乃訟爭之一方，尚難憑其
    片面指訴遽認被告子○○有此部分犯行，此部分應屬不能證明被告子○○犯罪，
    因自訴人該部分與被告子○○上揭經論罪科刑之公然侮辱犯行具有連續犯之裁判
    上一罪關係，爰不另為無罪之諭知。
貳、無罪部分
一、自訴意旨另以：
  (一)被告卯○○於九十一年五月八日凌晨零時許，與被告寅○○○、子○○共同公然
    侮辱自訴人己○○及侵入自訴人己○○住宅。另於九十一七月二十一日晚間十時
    許，與被告寅○○○、子○○共同公然侮辱自訴人己○○及傷害自訴人戊○○，
    而認被告卯○○涉有公然侮辱、侵入住宅、傷害罪嫌。
  (二)被告三人先後於九十一年五月八日凌晨零時許、七月二十一日晚間十時許，共同
    持棍棒敲打自訴人己○○住處鐵門，致門柱扭曲傾斜、門扇多處凹陷，而認被告
    三人涉有毀損罪嫌。
  (三)被告寅○○○於九十一年七月二十一日晚間十時許，與自訴人戊○○發生爭執時
    ，曾對自訴人己○○恫稱：「妳不要過來，若過來，連妳也一起打」云云，而認
    被告寅○○○涉有恐嚇罪嫌。
二、按犯罪事實應依證據認定之，無證據不得推定其犯罪事實；又不能證明被告犯罪
    者，應諭知無罪之判決，刑事訴訟法第一百五十四條、第三百零一條第一項分別
    定有明文。又告訴人之告訴（或自訴人之自訴），係以使被告受刑事訴追為目的
    ，是其陳述是否與事實相符，仍應調查其他證據以資審認，最高法院五十二年台
    上字第一三○○號著有判例可資參照。
三、經查：
  (一)被告卯○○涉犯公然侮辱、侵入住宅、傷害罪部分
   自訴人所提自訴狀雖指被告卯○○於九十一年五月八日凌晨零時許（自訴狀係記
    載九十一年五月七日晚間十二時許），有與被告寅○○○、子○○共同公然侮辱
    自訴人己○○、侵入自訴人己○○住宅之犯行；另於九十一年七月二十一日晚間
    十時許，有與被告寅○○○、子○○共同公然侮辱自訴人己○○、傷害自訴人戊○○之犯行，然依自訴人己○○於本院調查時所述：「（五月七日晚上發生何事
    ？）：：子○○及寅○○○進入我客廳繼續罵，卯○○站在兩家中間，沒有進到
    我家」（見本院卷(一)第五八頁）及證人丁○○所稱：「（五月七日何人強行侵入
    你家？）張金燕、子○○，卯○○沒有」（見本院卷(一)第一九一頁）等語，已足
    見被告卯○○於九十一年五月八日並未有侵入自訴人己○○住宅之行為。又經本
    院傳訊雙方先後二次爭執時之在場證人甲○○、辛○○、庚○○、乙○○、癸○○，其等均未證述曾聽聞被告卯○○出言辱罵自訴人己○○，自訴人己○○此部
    分所指，亦乏依據。再關於被訴傷害部分，被告卯○○辯稱：當天剛發生衝突，
    伊就跑回家打電話報警，並未停留在現場與戊○○拉扯等語，並提出中華電信股
    份有限公司臺灣中區電信分公司豐原營運處九十二年一月二十四日豐政字第九二
    Ａ四三○○○○六號函、臺中縣警察局豐原分局九十二年一月二十九日豐警勤字
    第一五八八一號函各一份為證（見本院卷(二)第七三、七四頁）。由該二份函文分
    別記載：「九十一年七月廿一日廿二時至廿三時之一一○報案電話為00000
    000（即被告卯○○家中電話），通話時間廿二時廿一分三十七秒至廿二時廿
    一分五十八秒止，計廿一秒」、「查台端（指被告卯○○）於九十一年七月廿一
    日廿二時廿一分三十七秒以電話向本分局勤務指揮中心一一○報案，本分局勤務
    指揮中心值勤官翁志勝、值勤員戴俊男受理本案後，立即以無線電通報指揮合作
    所線上巡邏警力（警員丙○○、陳志明等）前往處理」，併參酌當日僅被告寅○○○、子○○與自訴人戊○○受傷，而被告卯○○身上完全無傷勢等情研判，被
    告卯○○前揭所辯並未在場與自訴人戊○○發生拉扯等語，應與事實相符，而堪
    以採信。
  (二)被告三人涉犯毀損罪部分
    自訴人己○○雖又指被告三人先後於九十一年五月八日、七月二十一日，共同持
    棍棒敲打其住處鐵門，致門柱扭曲傾斜、門扇多處凹陷，並提出照片七幀為證（
    見本院卷(一)第一○、一一頁），然依證人即九十一年七月二十一日到場處理之臺
    中縣警察局豐原分局合作派出所警員丙○○證述：當天伊到場時，看見己○○家
    的鐵門面對門的右下角有凹陷，但是該凹陷是從伊到當地當管區時就有的（見本
    院卷(一)第一四八頁）及證人即臺中縣警察局豐原分局合作派出所警員壬○○於本
    院九十二年一月九日調查時證稱：丙○○警員係於一年前（即九十一年一月間）
    到職（見本院卷(一)第一八五頁）等語，可見自訴人己○○住處鐵門之凹陷，並非
    被告三人所造成。此外，自訴人己○○亦未提出其他證據可資證明被告三人先後
    二次敲打鐵門之行為，確有造成鐵門損壞或致令不堪用之情形，其此部分指訴，
    即非有據。
  (三)被告寅○○○涉犯恐嚇罪部分
    自訴人己○○雖指被告寅○○○有於九十一年七月二十一日，向其恫稱：「妳不
    要過來，若過來，連妳也一起打」之恐嚇犯行，惟此為被告寅○○○所堅決否認
    ，而自訴人己○○亦未提出任何證據足資佐證（在場證人乙○○、劉珮怡均未證
    述當日曾聽聞被告寅○○○出言恐嚇自訴人己○○），自難憑自訴人己○○個人
    片面指訴逕認被告寅○○○確有此部分犯罪事實。
四、綜上所述，自訴人所舉證據尚不足證明被告三人有前開犯行，此部分應屬不能證
    明被告犯罪，依法應諭知無罪之判決。
乙、反訴部分
壹、有罪部分
一、訊據反訴被告戊○○矢口否認有何傷害反訴人寅○○○、子○○之犯行，辯稱：
    伊沒有打張金燕或子○○云云。經查：
  (一)反訴被告戊○○右揭傷害犯罪事實，業據反訴人寅○○○、子○○指訴綦詳，並
    經證人丙○○證稱：當天伊到場時，雙方爭吵已經結束，伊看到張金燕坐在地上
    ，手扶著腰部，表情痛苦，她說她的腰部被戊○○打傷等語在卷（見本院卷(一)第
    一四七至一五○頁）。而反訴人寅○○○、子○○分別受有如事實欄所載傷勢，
    亦有行政院衛生署豐原醫院九十一年七月二十二日出具之診斷證明書二紙附卷可
    參（見本院卷(一)第一二三、一二四頁），且經本院向行政院衛生署豐原醫院函詢
    反訴人寅○○○、子○○之求診情形，該院答覆：「子○○：：於九十一年七月
    二十一日晚上十時四十五分至本院急診診察；診斷為：頸部及左腰挫傷：：寅○○○：：於九十一年七月二十一日晚上十時四十三分至本院急診診察；診斷為：
    頭部外傷、左腰及左手挫傷」，有該院九十二年二月十二日豐醫病字第○九二
    ○○○○五三六號函及檢附之診斷證明書、病歷資料、照片等附卷可佐（見本院
卷(一)第二一五至二二三頁）。反訴被告戊○○當日既有與反訴人寅○○○、子○○發生拉扯及肢體上之接觸之情事，已如前述，堪認反訴人寅○○○、子○○所
    受傷勢均係因與反訴被告戊○○互相拉扯所造成。
  (二)至反訴被告戊○○雖又以正當防衛置辯，惟正當防衛係對於現在不正之侵害防衛
    自己或他人之權利者而言，如雙方口角互毆彼此成傷，不能證明一方先行侵害，
    自不得主張正當防衛（最高法院十七年上字第六八六號判例意旨參照）。本件依
    目擊證人乙○○之證詞，僅能證明反訴被告戊○○與反訴人寅○○○、子○○三
    人間有因爭吵而互相拉扯之行為，尚無從推斷加害者為何方，且反訴被告戊○○
    亦未提出其他證據證明係反訴人寅○○○、子○○侵害在先，其主張正當防衛，
    自不符要件。
  (三)綜上所述，反訴被告戊○○所辯不足為採。本件事證明確，其犯行堪以認定。至
    反訴人寅○○○、子○○雖均指稱：當日戊○○係夥同另外二名不知名男子，三
    人共同以木棍圍毆伊二人云云，而證人即反訴人寅○○○之女丑○○亦附和其等
    指訴，而稱：當天伊看到戊○○及另外二名男子，一人拿一支木棍，其中一名男
    子拿木棍打寅○○○腰部，又用手打寅○○○的頭，打完之後，他們三人又圍過
    去打子○○云云，然此為反訴被告戊○○所堅決否認，且經臺中縣警察局豐原分
    局合作派出所警員丙○○、壬○○事後查證結果，均未證實反訴被告戊○○有如
    反訴人寅○○○、子○○所指夥同另外二名男子共同持棍毆打其二人之行為。而
    證人乙○○亦證述：當天伊只有看到戊○○與張金燕、子○○徒手互相拉扯，沒
    有看到有人持木棍，也沒有看到有不認識的人參與圍毆等語（見本院卷(一)第一七
    八、一七九頁）。況反訴被告戊○○如確實係夥同另二名男子共同持棍施暴，以
    其三人均為男子，且均持有木棍之情形，攻擊力量應遠勝於反訴人寅○○○、子
    ○○，則反訴被告戊○○本身應不致受有多處挫傷，而反訴人寅○○○、子○○
    受傷情形亦應不祇如此（應尚有鈍器傷）。反訴人寅○○○、子○○此部分指訴
    及證人丑○○此部分證詞，有誇大不實之嫌，不足憑採，併予敘明。
二、核反訴被告戊○○所為，係犯刑法第二百七十七條第一項傷害罪，而屬家庭暴力
    防治法第二條第二項所稱之家庭暴力罪。反訴被告戊○○以一傷害行為，同時傷
    害反訴人寅○○○、子○○二人，屬一行為侵害數法益觸犯數罪名之同種想像競
    合犯，應從一罪處斷。爰審酌反訴被告戊○○為成年人，不思以理性態度解決問
    題，竟對反訴人寅○○○、子○○施以暴力手段，行為實不可取，事後未能坦承
    犯行，欠缺悔過之具體表現，惟反訴人寅○○○、子○○受傷情形尚非嚴重等一
    切情狀，量處如主文所示之刑，並諭知易科罰金之折算標準。
貳、無罪部分
一、反訴意旨另以：反訴被告己○○於九十一年七月二十一日晚間十時許，在自家屋
    前公眾往來之臺中縣豐原市○村路上，先以台語「不見笑」、「討客兄」、「還
    與自己的朋友○○○」等語，辱罵反訴人寅○○○、卯○○，隨後再基於傷害犯
    意聯絡，以電話召喚反訴被告戊○○返家毆打反訴人三人，而認反訴被告己○○
    涉有公然侮辱、傷害罪嫌。
二、按犯罪事實應依證據認定之，無證據不得推定其犯罪事實；又不能證明被告犯罪
    者，應諭知無罪之判決，刑事訴訟法第一百五十四條、第三百零一條第一項分別
    定有明文。又告訴人之告訴（或自訴人之自訴），係以使被告受刑事訴追為目的
    ，是其陳述是否與事實相符，仍應調查其他證據以資審認，最高法院五十二年台
    上字第一三○○號著有判例可資參照。
三、經查：
  (一)公然侮辱部分
    反訴人寅○○○、卯○○所指反訴被告己○○公然侮辱部分，並未提出任何證據
    可資佐證（證人乙○○、劉珮怡均未證述當日曾聽聞反訴被告己○○出言辱罵反
    訴人寅○○○、卯○○，證人乙○○甚證稱：當天發生爭吵時，己○○家的鐵門
    是關著的，伊從頭到尾都沒有看到己○○走出來等語），自難憑反訴人寅○○○
    、卯○○片面指訴而認反訴被告己○○有公然侮辱之犯行。
  (二)傷害部分
    反訴人認反訴被告己○○、戊○○間有傷害之犯意聯絡，無非以當日係反訴被告
    己○○以電話召喚反訴被告戊○○返家毆打反訴人三人為主要理由。然經檢察官
    向中華電信股份有限公司臺灣中區電信分公司豐原營運處調閱反訴被告住處電話
    ○四—00000000號之通聯紀錄，顯示於九十一年七月二十一日，該電話
    未有任何發話資料，有該處九十一年十一月二十五日豐一業字第九一ＣＤ一○○
    一七三號函在卷可考（見本院卷(一)第二三○頁）。另依反訴被告所提其等自行向
    中華電信臺灣中區電信分公司調閱之反訴被告住處電話○四—00000000
    號及反訴被告戊○○使用之0000000000號行動電話通聯紀錄，顯示反
    訴被告己○○於九十一年七月二十一日晚間，並未使用前開電話與反訴被告戊○○聯絡，而反訴被告戊○○於九十一年七月二十一日晚間，亦未使用該行動電話
    與家裡聯絡（見本院卷(一)第五五、五七頁），反訴人此部分指訴即與事實不合。
    此外，反訴人亦未能提出其他證據足以證明反訴被告己○○就反訴被告戊○○右
    揭傷害反訴人寅○○○、子○○之犯行，有何犯意聯絡或行為分擔，自無從論以
    反訴被告己○○為傷害罪之共同正犯。
四、綜上所述，反訴人所舉證據尚不足證明反訴被告己○○有其等所指犯行，此部分
    應屬不能證明被告己○○犯罪，依法應諭知無罪之判決。
丙、臺灣臺中地方法院檢察署檢察官移送併入部分（九十一年度偵字第一六○○○號
    ）與本案事實同一，本院併予審理，附此敘明。
據上論斷，應依刑事訴訟法第三百三十九條、第三百四十三條、第二百九十九條第一
項前段、第三百零一條第一項，刑法第二十八條、第五十六條、第二百七十七條第一
項、第三百零六條第一項、第三百零九條第一項、第五十五條、第五十一條第六款、
第四十一條第一項前段，罰金罰鍰提高標準條例第一條前段、第二條，判決如主文。
中      華      民      國      九十二    年      五      月    十二    日
                                臺灣臺中地方法院刑事第四庭
                                    審判長法  官  張  靜  琪
                                          法  官  黃  家  慧
                                          法  官  羅  智  文
右正本證明與原本無異。
如不服本判決，應於送達後十日內向本院提出上訴狀（須附繕本），上訴於臺灣高等
法院臺中分院。
                                          書記官
中      華      民      國      九十二    年      五      月    十四    日
附錄論罪科刑法條
刑法第二百七十七條第一項
傷害人之身體或健康者，處三年以下有期徒刑、拘役或一千元以下罰金。
刑法第三百零六條第一項
無故侵入他人住宅、建築物或附連圍繞之土地或船艦者，處一年以下有期徒刑、拘役
或三百元以下罰金。
刑法第三百零九條第一項
公然侮辱人者，處拘役或三百元以下罰金。


司法院資訊處製作；財團法人民間司法改革基金會備份。
